【裁判字號】    89,交聲,68
【裁判日期】    890617
【裁判案由】    聲明異議
【裁判全文】
臺灣臺南地方法院交通事件裁定                      八十九年度交聲字第六八號
    移送機關  臺灣省公路局嘉義監理所台南監理站
    受 處分 人  盧氏亞信企業有限公司  設台南市○○街六十號
    法定代理人  盧泰裕
右列受處分人因違反道路交通管理處罰條例案件，對於台南監理站八十九年四月十四
日南監五車字第七四－九一五六四號所為之處分（原處分案號：台南市警察局交通隊
南市警交字八八甲字第０九一五六四號），聲明異議，本院裁定如左：
    主  文
原處分撤銷。
盧氏亞信企業有限公司汽車駕駛人行經有燈光號誌管制之交岔路口闖紅燈者，處罰鍰
新台幣壹仟捌佰元，並記違規點數參點。
    理  由
一、按汽車駕駛人行經有燈光號誌管制之交岔路口闖紅燈者，處六百元以上一千二百
    元（即新台幣一千八百元以上三千六百元以下）以下罰鍰，並記違規點數三點。
    道路交通管理處道路交通管理處罰條例第五十三條、第六十三條第一項三款分別
    定有明文。
二、本件受處分人即異議人盧氏亞信企業有限公司於民國八十九年二月十六日十時二
    十一分許，在台南市○○路及五妃街口，駕駛車號Ｃ七－一三三八號自小貨車，
    闖紅燈之事實，業據逕行舉發之警員所拍攝違規闖紅燈照片二張在卷可稽，並有
    首開舉發違反道路交通管理事件通知單、違反道路交通管理事件裁決書各一張在
    卷可考。異議人雖辯稱：第一張舉發違規之照片伊公司之車輛在停止線前，而第
    二張照片則已在交岔路口之後，其間並無伊公司車輛闖紅燈之景象，且二張照片
    車輛相距約達百公尺，而拍攝時間則相隔一分鐘（第一張照片為十時二十分，第
    二張照片十時二十一分），足見伊公司車輛紅燈有停車，係綠燈後再前行，第二
    張照片應係第二次紅燈時所攝，伊並無違規云云。惟查：本件違規地點係在台南
    市○○路與五妃街交岔路口，異議人係沿夏林路由北向南方向行駛，有照片二張
    在卷可憑，經本院實地至該路口測量紅綠燈號誌之秒差，夏林路之綠燈為四十五
    秒，黃燈為五秒，即該路段第一次紅燈至第二次紅燈有五十秒之秒差，按時速三
    十公里之車速，每秒鐘行駛距離為八點三三公尺，依卷附照片，十時二十分時，
    異議人車輛位於前揭交岔路口之停止線前，號誌為紅燈，其車輛與停止線之間無
    其他車輛，則綠燈之後該車即可前進，以平均三十公里即每秒八點三三公尺之車
    速計算，五十秒之後（即號誌轉為綠燈後至下一次紅燈之時間），該車約可前行
    四百十六公尺之遠，然該車依第二張照片所示，約僅前行七、八十公尺之距離，
    以八十公尺換算回車速，為時速五點七六公里，比高速公路塞車時之速度還慢，
    而依卷附照片，可清楚看出當時路上並無多少車輛，是異議人上揭所稱二張照片
    係二次紅燈之間所拍攝云云，顯悖常情，足見二張照片之紅燈應為同一次紅燈無
    誤，僅因照片中之時間為十時二十分與十時二十一分，異議人即藉此大作文章，
    按二張照片之時間其間隔有可能為一秒之差，也可能超過一分鐘，異議人雖辯稱
    二者差一分鐘，惟由該車行駛之距離以時速三十公里計算，二張照片間應僅十秒
    左右之差，是異議人所辯，均非可採，其有上開違規事實，堪以認定。且異議人
    應明知其有闖紅燈之違規情形，假藉照片時間不同，強詞狡辯，其浪費司法資源
    之作法，應予以最嚴厲之譴責。末查，本件異議雖無理由。惟原處分機關僅裁處
    罰鍰新台幣一千八百元，而未依規定記違規點數三點，於法尚有未合，應由本院
    將原處分撤銷，另為裁定如主文第二項所示。
三、據上論斷，應依道路交通案件處理辦法第二十條前段，裁定如主文。
中    華    民    國      八十九    年      六      月        十七      日
                              臺灣臺南地方法院交通法庭
                                    法  官  黃  光  進
右正本證明與原本無異。
如不服本裁定，應於裁定送達後五日內向本院提出抗告狀( 應附繕本 )。
                                    書記官  胡  美  娟
中    華    民    國      八十九    年      六      月        十九      日


司法院資訊處製作；財團法人民間司法改革基金會備份。
